臺灣高雄地方法院民事判決　　　　　　　94年度訴字第2066號
原　　　告　丙○○
被　　　告　海軍陸戰隊司令部
法定代理人　甲○○
訴訟代理人　乙○○
當事人間請求損害賠償事件，本院於民國94年11月21日言詞辯論
終結，判決如下：
  主  文
原告之訴及假執行之聲請均駁回。
訴訟費用由原告負擔。
  事實及理由
一、原告主張：原告曾於民國83年間，在坐落高雄市○○區○○
    段359 、360 、361 、365 、369 地號共5 筆國有土地上，
    搭建鴿舍、祠壇、木造棚舍等地上物。詎被告明知其非上開
    5 筆土地之管理機關，竟誣告原告竊佔上開土地，致原告遭
    本院於88年6 月4 日以88年度易字第756 號判處有期徒刑10
    月、緩刑5 年，於88年6 月25日確定在案，且拆除原告所搭
    建之上開地上物，另原告於88年6 月間在坐落在高雄市○○
    區○○段344 地號土地上所搭蓋之鐵皮屋，亦遭被告拆除，
    致原告共受有新臺幣（下同）56萬元之損害，依法應由被告
    賠償，爰依民法第184 條第1 項前段規定，聲明請求被告給
    付原告56萬元，及自88年7 月4 日起至清償日止，按年利率
    5% 計算之利息，並陳明願供擔保請准宣告假執行等語。
二、被告則以：當初係海軍第一軍區司令部於87年間告發原告竊
    佔國土，其後，原告即因竊佔罪經本院以88年度易字第756
    號判刑確定，惟原告於該刑事案件審理中即自行拆除鴿舍、
    祠壇、木造棚架等地上物，而原告於88年6 月間所搭蓋之鐵
    皮屋亦非被告所拆除。況且，原告迄今仍在上開土地蓋有房
    屋，並堆置桌子、空油漆桶等雜物。綜上，原告之訴並無理
    由，爰聲明請求駁回原告之訴，並陳明如受不利判決願供擔
    保請准免宣告假執行等語資為抗辯
三、兩造不爭執之事項：原告曾在坐落高雄市○○段359 、360
    、361 、365 、369 地號共5 筆國有土地上，搭建鴿舍、祠
    壇、木造棚舍等地上物，並因此犯竊佔罪，經本院於88年6
    月4 日以88年度易字第756 號判處有期徒刑10月、緩刑5 年
    ，於88年6 月25日確定在案。惟其後原告仍在上開土地上蓋
    房屋，並堆置桌子、空油漆桶等雜物，迄今尚未拆除清理，
    且現仍居住於該處，有土地登記第二類謄本5 份、相片2 張
    、證明書2 份、地籍圖謄本、本院88年度易字第756 號刑事
    判決書1 各份為證，且經本院依職權調取上開刑事卷宗查核
    無訛。
四、本件之爭點為：原告在上開土地上搭蓋之鴿舍、木造棚架、
    祠壇、鐵皮屋等地上物，是否係遭被告拆除？茲敘述本院之
    判斷如下：原告主張其所有之鴿舍、祠壇、木造棚舍、鐵皮
    屋等地上物遭被告拆除等情，固提出海軍後勤司令部軍眷服
    務組94年6 月17日公告、軍方整理之歷次告發資料各1 份及
    相片3 張為證，然為被告所否認，並以前揭情詞置辯。經查
    ，原告於83 年 間在上開土地上所搭建鴿舍、祠壇、木造棚
    舍等地上物，係原告於88年5 月間自行拆除一節，有原告於
    本院88年度易字第756 號刑事案件中所提出之陳情狀暨相片
    3 張可證，並經本院調取上開刑事案件卷宗審閱無訛，足認
    被告抗辯鴿舍、祠壇、木造棚舍乃原告自行拆除等語非虛。
    又原告主張曾多次遭被告人員告發竊佔國土一節，業據其提
    出之軍方整理之歷次告發資料1 份為證，為被告所不爭執，
    固堪信為真實，然此僅足證明被告有對原告之竊佔國土行為
    為告發行為，尚難憑此遽認原告在所竊佔之國土上所搭蓋之
    地上物乃被告所拆除。況且，依原告所提出之海軍後勤司令
    部軍眷服務組94年6 月17日公告所載，該軍方單位亦僅係請
    所列土地上之占用人自行拆除占用物，否則將請環保及建管
    單位逕為清運及拆除違建，亦難據此認定被告有拆除原告所
    有地上物之行為。此外，原告並未提出其他足資證明其所有
    之鴿舍、祠壇、木造棚舍、鐵皮屋等地上物係遭被告拆除之
    證據，從而，原告之主張因遭被告拆除地上物受有損害云云
    ，自難信為真實。
五、綜上所述，原告所有之鴿舍、祠壇、木造棚舍、鐵皮屋等地
    上物並非遭被告所拆除，從而，原告依民法第184 條第1 項
    侵權行為之規定，請求被告給付56萬元，及自88年7 月4 日
    起至清償日止，按年利率5%計算之利息，即屬無據，應予駁
    回，其假執行之聲請亦失所附麗，應併予駁回。
六、結論：原告之訴為無理由，依民事訴訟法第78條，判決如主
    文。
中　　華　　民　　國　　94　　年　　11　　月　　30　　日
                  民事第五庭法　官　黃悅璇
正本係照原本作成。
如不服本判決，應於送達後20日內，向本院提出上訴狀並表明上
訴理由，如於本判決宣示後送達前提起上訴者，應於判決送達後
10日內補提上訴理由書（須附繕本）。
中　　華　　民　　國　　94　　年　　11　　月　　30　　日
                            書記官　董明惠
